臺灣臺中地方法院刑事判決　　　　　　　96年度訴字第1597號
公　訴　人　臺灣臺中地方法院檢察署檢察官
被　　　告　丙○○原名蕭行堯.
　　　　　　乙○○
　　　　　　甲○○
上三人共同
選任辯護人　李東炫律師
　　　　　　王有民律師
　　　　　　洪主雯律師
上列被告等因妨害自由等案件，經檢察官提起公訴（96年度偵字
第3859號），被告等聲請改依協商程序而為判決，本院合議庭裁
定由受命法官獨任進行認罪協商程序，判決如下：
    主    文
丙○○幫助意圖營利，聚眾賭博，處有期徒刑捌月，減為有期徒
刑肆月，如易科罰金，以新臺幣壹仟元折算壹日；又共同以非法
方法剝奪人之行動自由，處有期徒刑捌月，減為有期徒刑肆月，
如易科罰金，以新臺幣壹仟元折算壹日。應執行有期徒刑陸月，
如易科罰金，以新臺幣壹仟元折算壹日，緩刑貳年。
乙○○共同以非法方法剝奪人之行動自由，處有期徒刑捌月，減
為有期徒刑肆月，如易科罰金，以新臺幣壹仟元折算壹日。緩刑
貳年。
甲○○共同以非法方法剝奪人之行動自由，處有期徒刑捌月，減
為有期徒刑肆月，如易科罰金，以新臺幣壹仟元折算壹日。緩刑
貳年。
    犯罪事實
一、丙○○（原名蕭行堯，下同）自民國九十五年八月間某日起
    迄當年中華職棒例行賽結束前，擔任綽號「小陳」之不詳姓
    名成年男子所經營之中華職棒簽注站之組頭，而基於幫助綽
    號「小陳」者意圖營利聚眾賭博之犯意，由不特定之賭客，
    撥打0000000000行動電話，向丙○○簽賭下注，丁○○亦於
    上開球季時間內，接續撥打0000000000行動電話向丙○○簽
    賭下注。賭博方式係以中華職棒比賽之隊伍簽賭對象，賭客
    押注勝隊而賭贏時，除由組頭抽取百分之五之傭金外，其餘
    可得賭金則歸賭客所有，倘未簽中，則賭金悉歸簽注站所有
    。丁○○則於每次簽賭之球賽結束後，與丙○○約定在臺中
    市區道路旁其所駕駛之自小客車內會算賭金，丁○○並因而
    積欠丙○○賭債新臺幣（下同）二十一萬元未還。嗣於九十
    六年一月二十九日下午四時許，丙○○、乙○○、甲○○在
    臺中市○區○○○路四九二號，見丁○○獨自在該處網咖店
    ，即向丁○○索討前揭簽賭賭債未果，丙○○、乙○○、甲○○即持鐵棍毆打丁○○身體，使丁○○受有鼻骨骨折等傷
    害（傷害部分，業據撤回告訴，另經公訴人為不起訴處分）
    ，丙○○、乙○○、甲○○另基於妨害自由之犯意聯絡，將
    丁○○押上車，於同日下午五時許，載至臺中市○區○○○
    路與中興街口，以預購空白本票，要求丁○○簽發日到期日
    均為九十六年一月二十九日，面額分別為一百萬元、一百萬
    元、二十一萬元、十九萬元之本票四張（丁○○均以謝宗庭
    之名義發票，且該四張本票均無發票日期），隨後再押丁○○返家，向丁○○之父母即謝福生、張麗珠索討賭債，於同
    日下午五時三十分許，抵達丁○○位於臺中市○區○○○路
    二六四號住處，在向謝福生、張麗珠索討丁○○積欠之賭債
    未果後，雙方發生口角，旋丙○○、乙○○、甲○○、丁○○、謝福生、張麗珠即分持磚塊、水管或徒手互毆，乙○○
    因而受有左前額等處挫傷之傷害，甲○○受有右下肢擦傷之
    傷害，謝福生則受有頭部擦傷等傷害（傷害部分，均據其等
    撤回告訴而由公訴人為不起訴處分），嗣經警調閱監視器，
    循線查悉上情。
二、證據：
(一)、被告丙○○、乙○○、甲○○於本院行準備程序時之自白。
(二)、證人丁○○、謝福生、張麗珠於警詢及偵查中之證述。
(三)、扣案之本票四張。
三、本件經檢察官與被告於審判外達成協商之合意且被告已認罪
    ，其合意內容為：
(一)、被告丙○○願受科刑範圍為：就所犯幫助聚眾賭博罪及妨害
    自由罪，各處有期徒刑八月，均減為有期徒刑四月，定應執
    行刑為有期徒刑六月，如易科罰金，以新臺幣一千元折算一
    日，緩刑二年。並應於宣判日前向公庫支付十六萬元。
(二)、被告乙○○、甲○○願受科刑之範圍均為有期徒刑八月，減
    為有期徒刑四月，如易科罰金，均以新臺幣一千元折算一日
    ，緩刑二年。並應於宣判日前向公庫支付十萬元。
    　　經查，上開協商合意並無刑事訴訟法第四百五十五條之
    四第一項所列情形之一，被告聲請改依協商程序而為判決，
    本院爰不經言詞辯論，於協商合意範圍內為協商判決，合予
    敘明。
四、應適用之法條：刑事訴訟法第四百五十五條之四第二項、第
    四百五十五條之八，刑法第二十八條、第三百零二條第一項
    、第三十條第一項、第二項、第二百六十八條、第二百六十
    六條第一項前段、第五十五條前段、第四十一條第一項前段
    、第二項、第五十一條第五款、第七十四條第一項第一款，
    刑法施行法第一條之一，中華民國九十六年罪犯減刑條例第
    二條第一項第三款、第七條、第九條、第十條第一項。
五、附記事項：
(一)、被告丙○○願支付公庫十六萬元，及被告乙○○、甲○○各
    願支付公庫十萬元，均已於九十六年十月十六日支付完畢。
(二)、扣案之丁○○所簽發之本票四張（無發票日，尚未完成發票
    行為），非屬被告等人犯罪所得之物，係丁○○所有之物，
    應發還丁○○。
六、本判決除有刑事訴訟法第四百五十五條之四第一項第一款、
    第二款、第四款、第六款、第七款所定情形之一，或違反同
    條第二項規定者外，不得上訴。
七、如不服本件判決，得自收受判決送達之日起十日內，向本院
    提出上訴書狀，上訴於第二審法院（應敘述具體理由並附繕
    本）。
    上訴書狀如未敘述理由，應於上訴期間屆滿後二十日內補提
    理由書於本院。
中　　華　　民　　國　　96　　年　　10　　月　　19　　日
                  刑事第八庭    法  官  簡源希
以上正本證明與原本無異。
如不服本判決，應於收受送達後10日內向本院提出上訴書狀（應
敘述具體理由並附繕本）。
上訴書狀如未敘述理由，應於上訴期間屆滿後20日內補提理由書
狀於本院。（應敘述具體理由並附繕本）。
　　　　　　　　  　　　　　    書記官  何淑鈴
中　　華　　民　　國　　96　　年　　10　　月　　19　　日
附錄論罪科刑法條：
刑法第268條
意圖營利，供給賭博場所或聚眾賭博者，處3年以下有期徒刑，
得併科3千元以下罰金。
刑法第302條第1項
私行拘禁或以其他非法方法，剝奪人之行動自由者，處5年以下
有期徒刑、拘役或3百元以下罰金。
